【裁判字號】    92,毒抗,49
【裁判日期】    920121
【裁判案由】    強制戒治
【裁判全文】
臺灣高等法院臺中分院刑事裁定                  民國九十二年度毒抗字第四九號
    抗  告  人
    即  被  告  甲○○  男  四.
右抗告人因違反毒品危害防制條例強制戒治案件，不服臺灣南投地方法院中華民國九
十一年十二月十三日第一審裁定（民國九十一年度易緝字第二六號，起訴案號：臺灣
南投地方法院檢察署民國八十六年度偵字第五八九四號），提起抗告，本院裁定如左
：
    主      文
原裁定撤銷。
    理      由
一、按毒品危害防制條例（民國八十七年五月二十日公布施行，同年月二十二日生效
    ）修正施行前犯肅清煙毒條例第九條第一項、第二項或麻醉藥品管理條例第十三
    條之一第二項第四款之罪，未送觀察或勒戒之案件，應依下列規定辦理：審理中
    之案件：應由法院或少年法院（庭）逕為裁定，將被告或少年送勒戒處所觀察、
    勒戒。經觀察、勒戒結果，無繼續施用毒品傾向者，法院或少年法院（庭）應為
    免刑之判決或不付審理之裁定；有繼續施用毒品傾向者，應逕為裁定將被告或少
    年送戒治處所強制戒治。強制戒治期滿，法院或少年法院（庭）應為免刑之判決
    或不付審理之裁定，毒品危害防制條例施行細則第二十六條第一項第二款定有明
    文。
二、本件原審法院裁定以抗告人即被告甲○○（以下稱被告）於民國（下同）八十六
    年九月二十九日（起訴書誤戴為二十日）凌晨零時五分前九十六小時內某時點，
    非法施用第二級毒品安非他命，為基隆市警察局第一分局於八十六年九月二十九
    日凌晨零時五分許採集其尿液送驗而查獲，經臺灣南投地方法院檢察署檢察官偵
    查終結提起公訴，於原審法院八十七年度易字第五二號審理中逃匿通緝，於九十
    一年十月十三日緝獲，經原審法院於九十一年十月二十二日依前揭規定裁定送勒
    戒處所觀察、勒戒；並於同年十一月二十一日送執行觀察勒戒後，有繼續施用毒
    品之傾向，此有臺灣南投看守所九十一年十二月五日投所宗總字第○九一○○○
    二五二九號函附之有無繼續施用毒品傾向證明書一紙在卷可稽，原審法院依首開
    之規定，裁定被告令入戒治處所施以強制戒治壹年，經核原審法院裁定，固非無
    見。
三、抗告意旨略稱：被告曾於本案尚未裁定前，於八十六年一、二月間，曾犯違反麻
    醉藥品管理條例案件，經臺灣基隆地方法院判處有期徒刑七月，並經臺灣高等法
    院判決確定，於九十年五月十二日執行完畢，本件應與該前案所犯之麻醉藥品管
    理條例案件合併審理裁判。且經原審法院於九十一年十一月二十一日傳喚到庭執
    行觀察勒戒時再採取被告尿液送驗並無施用毒品之陽性反應，為此提起抗告，請
    撤銷原裁定，更為適法裁定等語。本院查被告於八十五年間至八十六年一、二月
    間，所犯非法吸用麻醉藥品案件，經臺灣基隆地方法院判處有期徒刑七月，並經
    臺灣高等法院以八十六年度上易字第三四六八號於八十六年九月二十六日判決上
    訴駁回確定，此有臺灣高等法院被告全國前案紀錄表在卷可稽。本件原審法院認
    定被告所犯非法吸用第二級毒品安非他命，係於八十六年九月二十九日凌晨零時
    五分前九十六小時內（即前四日內）某時點，是否在前開臺灣高等法院八十六年
    度上訴字第三四六八號於八十六年九月二十六日宣示判決，因係不得上訴案件，
    同日確定前，本件被告若於八十六年九月二十六日宣示判決前非法吸用第二級毒
    品安非他命，此種事實係因屬連續犯不可分之關係，其一部分事實已經判決確定
    者，其效力當然及於全部，對於構成一罪之本件其他部分，應認為同一案件，亦
    應諭知免訴之判決（參照最高法院四十九年臺非字第二○號判例），因若本件應
    認對被告為免訴判決，應較裁定將被告送勒戒處所觀察勒戒，並執行觀察勒戒後
    ，有繼續施用毒品之傾向，另再裁定被告令入戒治處所施以強制戒治一年為有利
    ，自應詳為審酌，原審裁定未詳酌被告前案判決確定資料，尚有可議，抗告意旨
    指摘原審法院裁定不當，為有理由，應由本院將原審裁定撤銷，由原審另為依法
    適當之處理。
四、據上論結：應依刑事訴訟法第四百十三條前段，裁定如主文。
中      華      民      國      九十二     年     一      月   二十一   日
                                臺灣高等法院臺中分院刑事第一庭
                                      審判長法  官  陳  紀  綱
                                            法  官  陳  登  源
                                            法  官  方  艤  駐
右正本證明與原本無異。
不得再抗告。
                                            書記官  江  玉  萍
中      華      民      國      九十二     年     一      月   二十二   日
                                                                        Ｒ


司法院資訊處製作；財團法人民間司法改革基金會備份。
